---
title: "Resultados"
author: "Erick Vázquez"
date: "13 de Agosto del 2023"
output:
  pdf_document:
    toc: yes
    toc_depth: '3'
  html_document:
    toc: yes
    toc_depth: 3
    toc_float: yes
    collapsed: yes
    smooth_scroll: yes
    theme: readable
    highlight: zenburn
    df_print: paged
    code_folding: show
---

```{r setup, include=FALSE}
knitr::opts_chunk$set(echo = TRUE)
```


Atajo para poner un chunk en markdown: ctr + alt + i
No hay espacio

Atajo para corre un knit: ctrl + shift + k


```{r message=FALSE, warning=FALSE, echo=FALSE}
library(ggplot2)
library(dplyr)
library(ggprism) ## minor thicks

setwd("D:\\Documentos\\Biologia UAM X\\SERVICIO\\SuelosBD\\cvs")

mk1 <- read.csv("MK1.csv")
mk2 <- read.csv("MK2.csv")
mk3 <- read.csv("MK3.csv")
mk3 <- read.csv("MK3.csv")
ml1 <- read.csv("ML1.csv")
ml2 <- read.csv("ML2.csv")
ml3 <- read.csv("ML3.csv")
mp1 <- read.csv("MP1.csv")
mp2 <- read.csv("MP2.csv")
mp3 <- read.csv("MP3.csv")

sk1 <- read.csv("SK1.csv")
sk2 <- read.csv("SK2.csv")
sk3 <- read.csv("SK3.csv")
sk3 <- read.csv("SK3.csv")
sl1 <- read.csv("SL1.csv")
sl2 <- read.csv("SL2.csv")
sl3 <- read.csv("SL3.csv")
sp1 <- read.csv("SP1.csv")
sp2 <- read.csv("SP2.csv")
sp3 <- read.csv("SP3.csv")
```

## *Curvas de DSC de Mantillo*

## ***MK1***
En el termográma de la primera muestra de mantillo kárstico la región Q1 presenta el 43.2% de la energía liberada con una forma unimodal y el proceso térmico más prominente ocurre a los 340.8 °C de temperatura. En la región Q2 ocupa un 44.9% de la energía liberada con una forma unimodal y un proceso térmico prominente a los 420.9 °C de temperatura y un hombro a los 395 °C de temperatura. En la región Q3 se ocupa un 11.9% de la energía liberada con una forma unimodal y un proceso térmico prominente a los 495 °C.
```{r message=FALSE, warning=FALSE, echo=FALSE}
##MK1
## Cambiar variables a numericas
mk1 <- mk1 %>% 
  mutate(Ts = as.numeric(Ts),
         Q.corrected = as.numeric(Q.corrected))

## Cambiar nombre a Q.corrected
mk1 <- mk1 %>% 
  filter(Ts >= 150) %>% 
  mutate(Q_released = Q.corrected) 

## Grafica de dsc
ggplot(mk1, aes(x = Ts, y = Q_released, color = "Q_released")) +
  geom_line(linewidth = 0.8, show.legend = TRUE) +
  scale_x_continuous(limits = c(150, 600),
                     breaks = seq(150, 600, by = 50),
                     guide = guide_prism_minor()) +
  ylab(expression("Heat Flow (W/g"^-1*" sample)")) +
  xlab("Sample Temperature (ºC)") +
  ggtitle("MK1 Heat Flow") +
  theme_classic() +
  geom_vline(xintercept = 150, color = "black", linetype = "dashed") +
  geom_text(aes(x = 160, y = -Inf, label = "Labile"), size = 3.5, vjust = 1, hjust = -9.3, color = "black", angle = 90) +
  geom_vline(xintercept = 375, color = "black", linetype = "dashed") +
  geom_text(aes(x = 385, y = -Inf, label = "Recalcitrant"), size = 3.5, vjust = 1, hjust = -4.1, color = "black", angle = 90) +
  geom_vline(xintercept = 475, color = "black", linetype = "dashed") +
  geom_text(aes(x = 465, y = -Inf, label = "Extra-Recalcitrant"), size = 3.5, vjust = 4, hjust = -2.4, color = "black", angle = 90) +
  scale_color_manual(name = "MK1", values = c("Q_released" = "black")) +
  guides(color = guide_legend(title = "MK1"))+
  theme(legend.position = c(0.9, 0.5))
```


## ***MK2***

```{r message=FALSE, warning=FALSE, echo=FALSE}
## Mk2

## Cambiar variables a numericas
mk2 <- mk2 %>% 
  mutate(Ts = as.numeric(Ts),
         Q.corrected = as.numeric(Q.corrected))

## Cambiar nombre a Q.corrected
mk2 <- mk2 %>% 
  filter(Ts >= 150) %>% 
  mutate(Q_released = Q.corrected) 

## Grafica de dsc
ggplot(mk2, aes(x = Ts, y = Q_released, color = "Q_released")) +
  geom_line(linewidth = 0.8, show.legend = TRUE) +
  scale_x_continuous(limits = c(150, 600),
                     breaks = seq(150, 600, by = 50),
                     guide = guide_prism_minor()) +
  ylab(expression("Heat Flow (W/g"^-1*" sample)")) +
  xlab("Sample Temperature (ºC)") +
  ggtitle("MK2 Heat Flow") +
  theme_classic() +
  geom_vline(xintercept = 150, color = "black", linetype = "dashed") +
  geom_text(aes(x = 160, y = -Inf, label = "Labile"), size = 3.5, vjust = 1, hjust = -9.3, color = "black", angle = 90) +
  geom_vline(xintercept = 375, color = "black", linetype = "dashed") +
  geom_text(aes(x = 385, y = -Inf, label = "Recalcitrant"), size = 3.5, vjust = 1, hjust = -4.1, color = "black", angle = 90) +
  geom_vline(xintercept = 475, color = "black", linetype = "dashed") +
  geom_text(aes(x = 465, y = -Inf, label = "Extra-Recalcitrant"), size = 3.5, vjust = 4, hjust = -2.4, color = "black", angle = 90) +
  scale_color_manual(name = "MK2", values = c("Q_released" = "black")) +
  guides(color = guide_legend(title = "MK2"))+
  theme(legend.position = c(0.9, 0.5))
```



## ***MK3***
```{r message=FALSE, warning=FALSE, echo=FALSE}
## Mk3
mk3 <- mk3 %>% 
  mutate(Ts = as.numeric(Ts),
         Q.corrected = as.numeric(Q.corrected))

## Cambiar nombre a Q.corrected
mk3 <- mk3 %>% 
  filter(Ts >= 150) %>% 
  mutate(Q_released = Q.corrected) 

## Grafica de dsc
ggplot(mk3, aes(x = Ts, y = Q_released, color = "Q_released")) +
  geom_line(linewidth = 0.8, show.legend = TRUE) +
  scale_x_continuous(limits = c(150, 600),
                     breaks = seq(150, 600, by = 50),
                     guide = guide_prism_minor()) +
  ylab(expression("Heat Flow (W/g"^-1*" sample)")) +
  xlab("Sample Temperature (ºC)") +
  ggtitle("MK3 Heat Flow") +
  theme_classic() +
  geom_vline(xintercept = 150, color = "black", linetype = "dashed") +
  geom_text(aes(x = 160, y = -Inf, label = "Labile"), size = 3.5, vjust = 1, hjust = -9.3, color = "black", angle = 90) +
  geom_vline(xintercept = 375, color = "black", linetype = "dashed") +
  geom_text(aes(x = 385, y = -Inf, label = "Recalcitrant"), size = 3.5, vjust = 1, hjust = -4.1, color = "black", angle = 90) +
  geom_vline(xintercept = 475, color = "black", linetype = "dashed") +
  geom_text(aes(x = 465, y = -Inf, label = "Extra-Recalcitrant"), size = 3.5, vjust = 4, hjust = -2.4, color = "black", angle = 90) +
  scale_color_manual(name = "MK3", values = c("Q_released" = "black")) +
  guides(color = guide_legend(title = "MK3"))+
  theme(legend.position = c(0.9, 0.5))
```


## ***ML1***
```{r message=FALSE, warning=FALSE, echo=FALSE}
## ML1
ml1 <- ml1 %>% 
  mutate(Ts = as.numeric(Ts),
         Q.corrected = as.numeric(Q.corrected))

## Cambiar nombre a Q.corrected
ml1 <- ml1 %>% 
  filter(Ts >= 150) %>% 
  mutate(Q_released = Q.corrected) 

## Grafica de dsc
ggplot(ml1, aes(x = Ts, y = Q_released, color = "Q_released")) +
  geom_line(linewidth = 0.8, show.legend = TRUE) +
  scale_x_continuous(limits = c(150, 600),
                     breaks = seq(150, 600, by = 50),
                     guide = guide_prism_minor()) +
  ylab(expression("Heat Flow (W/g"^-1*" sample)")) +
  xlab("Sample Temperature (ºC)") +
  ggtitle("ML1 Heat Flow") +
  theme_classic() +
  geom_vline(xintercept = 150, color = "black", linetype = "dashed") +
  geom_text(aes(x = 160, y = -Inf, label = "Labile"), size = 3.5, vjust = 1, hjust = -9.3, color = "black", angle = 90) +
  geom_vline(xintercept = 375, color = "black", linetype = "dashed") +
  geom_text(aes(x = 385, y = -Inf, label = "Recalcitrant"), size = 3.5, vjust = 1, hjust = -4.1, color = "black", angle = 90) +
  geom_vline(xintercept = 475, color = "black", linetype = "dashed") +
  geom_text(aes(x = 465, y = -Inf, label = "Extra-Recalcitrant"), size = 3.5, vjust = 4, hjust = -2.4, color = "black", angle = 90) +
  scale_color_manual(name = "ML1", values = c("Q_released" = "black")) +
  guides(color = guide_legend(title = "ML1"))+
  theme(legend.position = c(0.9, 0.5))
```


## ***ML2***

```{r message=FALSE, warning=FALSE, echo=FALSE}
## ML2
ml2 <- ml2 %>% 
  mutate(Ts = as.numeric(Ts),
         Q.corrected = as.numeric(Q.corrected))

## Cambiar nombre a Q.corrected
ml2 <- ml2 %>% 
  filter(Ts >= 150) %>% 
  mutate(Q_released = Q.corrected) 

## Grafica de dsc
ggplot(ml2, aes(x = Ts, y = Q_released, color = "Q_released")) +
  geom_line(linewidth = 0.8, show.legend = TRUE) +
  scale_x_continuous(limits = c(150, 600),
                     breaks = seq(150, 600, by = 50),
                     guide = guide_prism_minor()) +
  ylab(expression("Heat Flow (W/g"^-1*" sample)")) +
  xlab("Sample Temperature (ºC)") +
  ggtitle("ML2 Heat Flow") +
  theme_classic() +
  geom_vline(xintercept = 150, color = "black", linetype = "dashed") +
  geom_text(aes(x = 160, y = -Inf, label = "Labile"), size = 3.5, vjust = 1, hjust = -9.3, color = "black", angle = 90) +
  geom_vline(xintercept = 375, color = "black", linetype = "dashed") +
  geom_text(aes(x = 385, y = -Inf, label = "Recalcitrant"), size = 3.5, vjust = 1, hjust = -4.1, color = "black", angle = 90) +
  geom_vline(xintercept = 475, color = "black", linetype = "dashed") +
  geom_text(aes(x = 465, y = -Inf, label = "Extra-Recalcitrant"), size = 3.5, vjust = 4, hjust = -2.4, color = "black", angle = 90) +
  scale_color_manual(name = "ML2", values = c("Q_released" = "black")) +
  guides(color = guide_legend(title = "ML2"))+
  theme(legend.position = c(0.9, 0.5))
```



## ***Ml3***
```{r message=FALSE, warning=FALSE, echo=FALSE}
## ML3

ml3 <- ml3 %>% 
  mutate(Ts = as.numeric(Ts),
         Q.corrected = as.numeric(Q.corrected))

## Cambiar nombre a Q.corrected
ml3 <- ml3 %>% 
  filter(Ts >= 150) %>% 
  mutate(Q_released = Q.corrected) 

## Grafica de dsc
ggplot(ml3, aes(x = Ts, y = Q_released, color = "Q_released")) +
  geom_line(linewidth = 0.8, show.legend = TRUE) +
  scale_x_continuous(limits = c(150, 600),
                     breaks = seq(150, 600, by = 50),
                     guide = guide_prism_minor()) +
  ylab(expression("Heat Flow (W/g"^-1*" sample)")) +
  xlab("Sample Temperature (ºC)") +
  ggtitle("ML3 Heat Flow") +
  theme_classic() +
  geom_vline(xintercept = 150, color = "black", linetype = "dashed") +
  geom_text(aes(x = 160, y = -Inf, label = "Labile"), size = 3.5, vjust = 1, hjust = -9.3, color = "black", angle = 90) +
  geom_vline(xintercept = 375, color = "black", linetype = "dashed") +
  geom_text(aes(x = 385, y = -Inf, label = "Recalcitrant"), size = 3.5, vjust = 1, hjust = -4.1, color = "black", angle = 90) +
  geom_vline(xintercept = 475, color = "black", linetype = "dashed") +
  geom_text(aes(x = 465, y = -Inf, label = "Extra-Recalcitrant"), size = 3.5, vjust = 4, hjust = -2.4, color = "black", angle = 90) +
  scale_color_manual(name = "ML3", values = c("Q_released" = "black")) +
  guides(color = guide_legend(title = "ML3"))+
  theme(legend.position = c(0.9, 0.5))
```



## ***MP1***
```{r message=FALSE, warning=FALSE, echo=FALSE}
## MP1
mp1 <- mp1 %>% 
  mutate(Ts = as.numeric(Ts),
         Q.corrected = as.numeric(Q.corrected))

## Cambiar nombre a Q.corrected
mp1 <- mp1 %>% 
  filter(Ts >= 150) %>% 
  mutate(Q_released = Q.corrected) 

## Grafica de dsc
ggplot(mp1, aes(x = Ts, y = Q_released, color = "Q_released")) +
  geom_line(linewidth = 0.8, show.legend = TRUE) +
  scale_x_continuous(limits = c(150, 600),
                     breaks = seq(150, 600, by = 50),
                     guide = guide_prism_minor()) +
  ylab(expression("Heat Flow (W/g"^-1*" sample)")) +
  xlab("Sample Temperature (ºC)") +
  ggtitle("MP1 Heat Flow") +
  theme_classic() +
  geom_vline(xintercept = 150, color = "black", linetype = "dashed") +
  geom_text(aes(x = 160, y = -Inf, label = "Labile"), size = 3.5, vjust = 1, hjust = -9.3, color = "black", angle = 90) +
  geom_vline(xintercept = 375, color = "black", linetype = "dashed") +
  geom_text(aes(x = 385, y = -Inf, label = "Recalcitrant"), size = 3.5, vjust = 1, hjust = -4.1, color = "black", angle = 90) +
  geom_vline(xintercept = 475, color = "black", linetype = "dashed") +
  geom_text(aes(x = 465, y = -Inf, label = "Extra-Recalcitrant"), size = 3.5, vjust = 4, hjust = -2.4, color = "black", angle = 90) +
  scale_color_manual(name = "MP1", values = c("Q_released" = "black")) +
  guides(color = guide_legend(title = "MP1"))+
  theme(legend.position = c(0.9, 0.5))
```



## ***MP2***
```{r message=FALSE, warning=FALSE, echo=FALSE}
## MP2
mp2 <- mp2 %>% 
  mutate(Ts = as.numeric(Ts),
         Q.corrected = as.numeric(Q.corrected))

## Cambiar nombre a Q.corrected
mp2 <- mp2 %>% 
  filter(Ts >= 150) %>% 
  mutate(Q_released = Q.corrected) 

## Grafica de dsc
ggplot(mp2, aes(x = Ts, y = Q_released, color = "Q_released")) +
  geom_line(linewidth = 0.8, show.legend = TRUE) +
  scale_x_continuous(limits = c(150, 600),
                     breaks = seq(150, 600, by = 50),
                     guide = guide_prism_minor()) +
  ylab(expression("Heat Flow (W/g"^-1*" sample)")) +
  xlab("Sample Temperature (ºC)") +
  ggtitle("MP2 Heat Flow") +
  theme_classic() +
  geom_vline(xintercept = 150, color = "black", linetype = "dashed") +
  geom_text(aes(x = 160, y = -Inf, label = "Labile"), size = 3.5, vjust = 1, hjust = -9.3, color = "black", angle = 90) +
  geom_vline(xintercept = 375, color = "black", linetype = "dashed") +
  geom_text(aes(x = 385, y = -Inf, label = "Recalcitrant"), size = 3.5, vjust = 1, hjust = -4.1, color = "black", angle = 90) +
  geom_vline(xintercept = 475, color = "black", linetype = "dashed") +
  geom_text(aes(x = 465, y = -Inf, label = "Extra-Recalcitrant"), size = 3.5, vjust = 4, hjust = -2.4, color = "black", angle = 90) +
  scale_color_manual(name = "MP2", values = c("Q_released" = "black")) +
  guides(color = guide_legend(title = "MP2"))+
  theme(legend.position = c(0.9, 0.5))
```



## ***MP3***
```{r message=FALSE, warning=FALSE, echo=FALSE}
## MP3
mp3 <- mp3 %>% 
  mutate(Ts = as.numeric(Ts),
         Q.corrected = as.numeric(Q.corrected))

## Cambiar nombre a Q.corrected
mp3 <- mp3 %>% 
  filter(Ts >= 150) %>% 
  mutate(Q_released = Q.corrected) 

## Grafica de dsc
ggplot(mp3, aes(x = Ts, y = Q_released, color = "Q_released")) +
  geom_line(linewidth = 0.8, show.legend = TRUE) +
  scale_x_continuous(limits = c(150, 600),
                     breaks = seq(150, 600, by = 50),
                     guide = guide_prism_minor()) +
  ylab(expression("Heat Flow (W/g"^-1*" sample)")) +
  xlab("Sample Temperature (ºC)") +
  ggtitle("MP3 Heat Flow") +
  theme_classic() +
  geom_vline(xintercept = 150, color = "black", linetype = "dashed") +
  geom_text(aes(x = 160, y = -Inf, label = "Labile"), size = 3.5, vjust = 1, hjust = -9.3, color = "black", angle = 90) +
  geom_vline(xintercept = 375, color = "black", linetype = "dashed") +
  geom_text(aes(x = 385, y = -Inf, label = "Recalcitrant"), size = 3.5, vjust = 1, hjust = -4.1, color = "black", angle = 90) +
  geom_vline(xintercept = 475, color = "black", linetype = "dashed") +
  geom_text(aes(x = 465, y = -Inf, label = "Extra-Recalcitrant"), size = 3.5, vjust = 4, hjust = -2.4, color = "black", angle = 90) +
  scale_color_manual(name = "MP3", values = c("Q_released" = "black")) +
  guides(color = guide_legend(title = "MP3"))+
  theme(legend.position = c(0.9, 0.5))
```


## *Curvas de DSC de Suelo*

## ***SK1***
```{r message=FALSE, warning=FALSE, echo=FALSE}
## SK1
sk1 <- sk1 %>% 
  mutate(Ts = as.numeric(Ts),
         Q.corrected = as.numeric(Q.corrected))

## Cambiar nombre a Q.corrected
sk1 <- sk1 %>% 
  filter(Ts >= 150) %>% 
  mutate(Q_released = Q.corrected) 

## Grafica de dsc
ggplot(sk1, aes(x = Ts, y = Q_released, color = "Q_released")) +
  geom_line(linewidth = 0.8, show.legend = TRUE) +
  scale_x_continuous(limits = c(150, 600),
                     breaks = seq(150, 600, by = 50),
                     guide = guide_prism_minor()) +
  ylab(expression("Heat Flow (W/g"^-1*" sample)")) +
  xlab("Sample Temperature (ºC)") +
  ggtitle("SK1 Heat Flow") +
  theme_classic() +
  geom_vline(xintercept = 150, color = "black", linetype = "dashed") +
  geom_text(aes(x = 160, y = -Inf, label = "Labile"), size = 3.5, vjust = 1, hjust = -9.3, color = "black", angle = 90) +
  geom_vline(xintercept = 375, color = "black", linetype = "dashed") +
  geom_text(aes(x = 385, y = -Inf, label = "Recalcitrant"), size = 3.5, vjust = 1, hjust = -4.1, color = "black", angle = 90) +
  geom_vline(xintercept = 475, color = "black", linetype = "dashed") +
  geom_text(aes(x = 465, y = -Inf, label = "Extra-Recalcitrant"), size = 3.5, vjust = 4, hjust = -2.4, color = "black", angle = 90) +
  scale_color_manual(name = "SK1", values = c("Q_released" = "black")) +
  guides(color = guide_legend(title = "SK1"))+
  theme(legend.position = c(0.9, 0.5))
```

## ***SK2***

```{r message=FALSE, warning=FALSE, echo=FALSE}
## SK2
sk2 <- sk2 %>% 
  mutate(Ts = as.numeric(Ts),
         Q.corrected = as.numeric(Q.corrected))

## Cambiar nombre a Q.corrected
sk2 <- sk2 %>% 
  filter(Ts >= 150) %>% 
  mutate(Q_released = Q.corrected) 

## Grafica de dsc
ggplot(sk2, aes(x = Ts, y = Q_released, color = "Q_released")) +
  geom_line(linewidth = 0.8, show.legend = TRUE) +
  scale_x_continuous(limits = c(150, 600),
                     breaks = seq(150, 600, by = 50),
                     guide = guide_prism_minor()) +
  ylab(expression("Heat Flow (W/g"^-1*" sample)")) +
  xlab("Sample Temperature (ºC)") +
  ggtitle("SK2 Heat Flow") +
  theme_classic() +
  geom_vline(xintercept = 150, color = "black", linetype = "dashed") +
  geom_text(aes(x = 160, y = -Inf, label = "Labile"), size = 3.5, vjust = 1, hjust = -9.3, color = "black", angle = 90) +
  geom_vline(xintercept = 375, color = "black", linetype = "dashed") +
  geom_text(aes(x = 385, y = -Inf, label = "Recalcitrant"), size = 3.5, vjust = 1, hjust = -4.1, color = "black", angle = 90) +
  geom_vline(xintercept = 475, color = "black", linetype = "dashed") +
  geom_text(aes(x = 465, y = -Inf, label = "Extra-Recalcitrant"), size = 3.5, vjust = 4, hjust = -2.4, color = "black", angle = 90) +
  scale_color_manual(name = "SK2", values = c("Q_released" = "black")) +
  guides(color = guide_legend(title = "SK2"))+
  theme(legend.position = c(0.9, 0.5))
```

## ***SK3***

```{r message=FALSE, warning=FALSE, echo=FALSE}
## SK3
sk3 <- sk3 %>% 
  mutate(Ts = as.numeric(Ts),
         Q.corrected = as.numeric(Q.corrected))

## Cambiar nombre a Q.corrected
sk3 <- sk3 %>% 
  filter(Ts >= 150) %>% 
  mutate(Q_released = Q.corrected) 

## Grafica de dsc
ggplot(sk3, aes(x = Ts, y = Q_released, color = "Q_released")) +
  geom_line(linewidth = 0.8, show.legend = TRUE) +
  scale_x_continuous(limits = c(150, 600),
                     breaks = seq(150, 600, by = 50),
                     guide = guide_prism_minor()) +
  ylab(expression("Heat Flow (W/g"^-1*" sample)")) +
  xlab("Sample Temperature (ºC)") +
  ggtitle("SK3 Heat Flow") +
  theme_classic() +
  geom_vline(xintercept = 150, color = "black", linetype = "dashed") +
  geom_text(aes(x = 160, y = -Inf, label = "Labile"), size = 3.5, vjust = 1, hjust = -9.3, color = "black", angle = 90) +
  geom_vline(xintercept = 375, color = "black", linetype = "dashed") +
  geom_text(aes(x = 385, y = -Inf, label = "Recalcitrant"), size = 3.5, vjust = 1, hjust = -4.1, color = "black", angle = 90) +
  geom_vline(xintercept = 475, color = "black", linetype = "dashed") +
  geom_text(aes(x = 465, y = -Inf, label = "Extra-Recalcitrant"), size = 3.5, vjust = 4, hjust = -2.4, color = "black", angle = 90) +
  scale_color_manual(name = "SK3", values = c("Q_released" = "black")) +
  guides(color = guide_legend(title = "SK3"))+
  theme(legend.position = c(0.9, 0.5))
```

## ***SL1***

```{r message=FALSE, warning=FALSE, echo=FALSE}
## SL1
sl1 <- sl1 %>% 
  mutate(Ts = as.numeric(Ts),
         Q.corrected = as.numeric(Q.corrected))

## Cambiar nombre a Q.corrected
sl1 <- sl1 %>% 
  filter(Ts >= 150) %>% 
  mutate(Q_released = Q.corrected) 

## Grafica de dsc
ggplot(sl1, aes(x = Ts, y = Q_released, color = "Q_released")) +
  geom_line(linewidth = 0.8, show.legend = TRUE) +
  scale_x_continuous(limits = c(150, 600),
                     breaks = seq(150, 600, by = 50),
                     guide = guide_prism_minor()) +
  ylab(expression("Heat Flow (W/g"^-1*" sample)")) +
  xlab("Sample Temperature (ºC)") +
  ggtitle("SL1 Heat Flow") +
  theme_classic() +
  geom_vline(xintercept = 150, color = "black", linetype = "dashed") +
  geom_text(aes(x = 160, y = -Inf, label = "Labile"), size = 3.5, vjust = 1, hjust = -9.3, color = "black", angle = 90) +
  geom_vline(xintercept = 375, color = "black", linetype = "dashed") +
  geom_text(aes(x = 385, y = -Inf, label = "Recalcitrant"), size = 3.5, vjust = 1, hjust = -4.1, color = "black", angle = 90) +
  geom_vline(xintercept = 475, color = "black", linetype = "dashed") +
  geom_text(aes(x = 465, y = -Inf, label = "Extra-Recalcitrant"), size = 3.5, vjust = 4, hjust = -2.4, color = "black", angle = 90) +
  scale_color_manual(name = "SL1", values = c("Q_released" = "black")) +
  guides(color = guide_legend(title = "SL1"))+
  theme(legend.position = c(0.9, 0.5))
```

## ***SL2***

```{r message=FALSE, warning=FALSE, echo=FALSE}
## SL2
sl2 <- sl2 %>% 
  mutate(Ts = as.numeric(Ts),
         Q.corrected = as.numeric(Q.corrected))
## Cambiar nombre a Q.corrected
sl2 <- sl2 %>% 
  filter(Ts >= 150) %>% 
  mutate(Q_released = Q.corrected) 

## Grafica de dsc
ggplot(sl2, aes(x = Ts, y = Q_released, color = "Q_released")) +
  geom_line(linewidth = 0.8, show.legend = TRUE) +
  scale_x_continuous(limits = c(150, 600),
                     breaks = seq(150, 600, by = 50),
                     guide = guide_prism_minor()) +
  ylab(expression("Heat Flow (W/g"^-1*" sample)")) +
  xlab("Sample Temperature (ºC)") +
  ggtitle("SL2 Heat Flow") +
  theme_classic() +
  geom_vline(xintercept = 150, color = "black", linetype = "dashed") +
  geom_text(aes(x = 160, y = -Inf, label = "Labile"), size = 3.5, vjust = 1, hjust = -9.3, color = "black", angle = 90) +
  geom_vline(xintercept = 375, color = "black", linetype = "dashed") +
  geom_text(aes(x = 385, y = -Inf, label = "Recalcitrant"), size = 3.5, vjust = 1, hjust = -4.1, color = "black", angle = 90) +
  geom_vline(xintercept = 475, color = "black", linetype = "dashed") +
  geom_text(aes(x = 465, y = -Inf, label = "Extra-Recalcitrant"), size = 3.5, vjust = 4, hjust = -2.4, color = "black", angle = 90) +
  scale_color_manual(name = "SL2", values = c("Q_released" = "black")) +
  guides(color = guide_legend(title = "SL2"))+
  theme(legend.position = c(0.9, 0.5))
```

## ***SL3***

```{r message=FALSE, warning=FALSE, echo=FALSE}
## SL3
sl3 <- sl3 %>% 
  mutate(Ts = as.numeric(Ts),
         Q.corrected = as.numeric(Q.corrected))

## Cambiar nombre a Q.corrected
sl3 <- sl3 %>% 
  filter(Ts >= 150) %>% 
  mutate(Q_released = Q.corrected) 

## Grafica de dsc
ggplot(sl3, aes(x = Ts, y = Q_released, color = "Q_released")) +
  geom_line(linewidth = 0.8, show.legend = TRUE) +
  scale_x_continuous(limits = c(150, 600),
                     breaks = seq(150, 600, by = 50),
                     guide = guide_prism_minor()) +
  ylab(expression("Heat Flow (W/g"^-1*" sample)")) +
  xlab("Sample Temperature (ºC)") +
  ggtitle("SL3 Heat Flow") +
  theme_classic() +
  geom_vline(xintercept = 150, color = "black", linetype = "dashed") +
  geom_text(aes(x = 160, y = -Inf, label = "Labile"), size = 3.5, vjust = 1, hjust = -9.3, color = "black", angle = 90) +
  geom_vline(xintercept = 375, color = "black", linetype = "dashed") +
  geom_text(aes(x = 385, y = -Inf, label = "Recalcitrant"), size = 3.5, vjust = 1, hjust = -4.1, color = "black", angle = 90) +
  geom_vline(xintercept = 475, color = "black", linetype = "dashed") +
  geom_text(aes(x = 465, y = -Inf, label = "Extra-Recalcitrant"), size = 3.5, vjust = 4, hjust = -2.4, color = "black", angle = 90) +
  scale_color_manual(name = "SL3", values = c("Q_released" = "black")) +
  guides(color = guide_legend(title = "SL3"))+
  theme(legend.position = c(0.9, 0.5))
```

## ***SP1***

```{r message=FALSE, warning=FALSE, echo=FALSE}
## SP1
sp1 <- sp1 %>% 
  mutate(Ts = as.numeric(Ts),
         Q.corrected = as.numeric(Q.corrected))

## Cambiar nombre a Q.corrected
sp1 <- sp1 %>% 
  filter(Ts >= 150) %>% 
  mutate(Q_released = Q.corrected) 

## Cambiar nombre a Q.corrected
sp1 <- sp1 %>% 
  filter(Ts >= 150) %>% 
  mutate(Q_released = Q.corrected) 

## Grafica de dsc
ggplot(sp1, aes(x = Ts, y = Q_released, color = "Q_released")) +
  geom_line(linewidth = 0.8, show.legend = TRUE) +
  scale_x_continuous(limits = c(150, 600),
                     breaks = seq(150, 600, by = 50),
                     guide = guide_prism_minor()) +
  ylab(expression("Heat Flow (W/g"^-1*" sample)")) +
  xlab("Sample Temperature (ºC)") +
  ggtitle("SP1 Heat Flow") +
  theme_classic() +
  geom_vline(xintercept = 150, color = "black", linetype = "dashed") +
  geom_text(aes(x = 160, y = -Inf, label = "Labile"), size = 3.5, vjust = 1, hjust = -9.3, color = "black", angle = 90) +
  geom_vline(xintercept = 375, color = "black", linetype = "dashed") +
  geom_text(aes(x = 385, y = -Inf, label = "Recalcitrant"), size = 3.5, vjust = 1, hjust = -4.1, color = "black", angle = 90) +
  geom_vline(xintercept = 475, color = "black", linetype = "dashed") +
  geom_text(aes(x = 465, y = -Inf, label = "Extra-Recalcitrant"), size = 3.5, vjust = 4, hjust = -2.4, color = "black", angle = 90) +
  scale_color_manual(name = "SP1", values = c("Q_released" = "black")) +
  guides(color = guide_legend(title = "SP1"))+
  theme(legend.position = c(0.9, 0.5))
```

## ***SP2***

```{r message=FALSE, warning=FALSE, echo=FALSE}
## SP2
sp2 <- sp2 %>% 
  mutate(Ts = as.numeric(Ts),
         Q.corrected = as.numeric(Q.corrected))

## Cambiar nombre a Q.corrected
sp2 <- sp2 %>% 
  filter(Ts >= 150) %>% 
  mutate(Q_released = Q.corrected) 

## Grafica de dsc
ggplot(sp2, aes(x = Ts, y = Q_released, color = "Q_released")) +
  geom_line(linewidth = 0.8, show.legend = TRUE) +
  scale_x_continuous(limits = c(150, 600),
                     breaks = seq(150, 600, by = 50),
                     guide = guide_prism_minor()) +
  ylab(expression("Heat Flow (W/g"^-1*" sample)")) +
  xlab("Sample Temperature (ºC)") +
  ggtitle("SP2 Heat Flow") +
  theme_classic() +
  geom_vline(xintercept = 150, color = "black", linetype = "dashed") +
  geom_text(aes(x = 160, y = -Inf, label = "Labile"), size = 3.5, vjust = 1, hjust = -9.3, color = "black", angle = 90) +
  geom_vline(xintercept = 375, color = "black", linetype = "dashed") +
  geom_text(aes(x = 385, y = -Inf, label = "Recalcitrant"), size = 3.5, vjust = 1, hjust = -4.1, color = "black", angle = 90) +
  geom_vline(xintercept = 475, color = "black", linetype = "dashed") +
  geom_text(aes(x = 465, y = -Inf, label = "Extra-Recalcitrant"), size = 3.5, vjust = 4, hjust = -2.4, color = "black", angle = 90) +
  scale_color_manual(name = "SP2", values = c("Q_released" = "black")) +
  guides(color = guide_legend(title = "SP2"))+
  theme(legend.position = c(0.9, 0.5))

```

## ***SP3***

```{r message=FALSE, warning=FALSE, echo=FALSE}
## SP3
sp3 <- sp3 %>% 
  mutate(Ts = as.numeric(Ts),
         Q.corrected = as.numeric(Q.corrected))

## Cambiar nombre a Q.corrected
sp3 <- sp3 %>% 
  filter(Ts >= 150) %>% 
  mutate(Q_released = Q.corrected) 

## Grafica de dsc
ggplot(sp3, aes(x = Ts, y = Q_released, color = "Q_released")) +
  geom_line(linewidth = 0.8, show.legend = TRUE) +
  scale_x_continuous(limits = c(150, 600),
                     breaks = seq(150, 600, by = 50),
                     guide = guide_prism_minor()) +
  ylab(expression("Heat Flow (W/g"^-1*" sample)")) +
  xlab("Sample Temperature (ºC)") +
  ggtitle("SP3 Heat Flow") +
  theme_classic() +
  geom_vline(xintercept = 150, color = "black", linetype = "dashed") +
  geom_text(aes(x = 160, y = -Inf, label = "Labile"), size = 3.5, vjust = 1, hjust = -9.3, color = "black", angle = 90) +
  geom_vline(xintercept = 375, color = "black", linetype = "dashed") +
  geom_text(aes(x = 385, y = -Inf, label = "Recalcitrant"), size = 3.5, vjust = 1, hjust = -4.1, color = "black", angle = 90) +
  geom_vline(xintercept = 475, color = "black", linetype = "dashed") +
  geom_text(aes(x = 465, y = -Inf, label = "Extra-Recalcitrant"), size = 3.5, vjust = 4, hjust = -2.4, color = "black", angle = 90) +
  scale_color_manual(name = "SP3", values = c("Q_released" = "black")) +
  guides(color = guide_legend(title = "SP3"))+
  theme(legend.position = c(0.9, 0.5))
```



